【裁判字號】    98,簡上,23
【裁判日期】    981130
【裁判案由】    詐欺
【裁判全文】
臺灣臺東地方法院刑事判決           98年度簡上字第23號
上  訴  人
即  被  告   戊○○
                     國民
選任辯護人   劉秀真律師
上列上訴人因詐欺案件，不服本院臺東簡易庭98年度東簡字第23
5號中華民國98年6月26日第一審刑事簡易判決（聲請案號：98年
度偵字第828號、853號、999號），提起上訴，本院管轄之第二
審合議庭判決如下：
    主    文
上訴駁回。
戊○○緩刑貳年，並應自民國九十八年十一月三十日起二個月內
，依附表所示方式，支付附表所示金額予附表所示之被害人或公
庫。
    犯罪事實及理由
一、本案經本院合議庭審理結果，認第一審簡易判決認事用法及
    量刑均無不當，應予維持，並引用第一審判決書記載之犯罪
    事實、證據及理由（如附件）。
二、上訴人即被告戊○○（下稱被告）上訴意旨略以：被告係初
    犯並有悔意故坦承犯行，犯後態度良好，日後當不會再犯，
    故所宣告之刑以暫不執行為適當，尚符合緩刑之法定要件，
    因前審未開庭審理，被告無法表達其經濟困難，被告無力繳
    納罰金，本案為簡易處刑案件，依刑事訴訟法第451條之1第
    1項規定「前條第一項案件，被告於偵查中自白，得向檢察
    官表示願受科刑之範圍或願意接受緩刑之宣告，檢察官同意
    者，應記明筆錄，並即以被告之表示為基礎，向法院求刑或
    為緩刑宣告之請求」、同條第3項規定「被告自白犯罪未為
    第一項之表示者，在審判中得向法院為之，檢察官亦得依被
    告之表示向法院求刑或請求為緩刑之宣告」，因被告於原審
    無法表達願受科刑之範圍或願意接受緩刑之宣告，故請依同
    條第4項規定給予被告緩刑宣告云云。
三、原審以本案罪證明確，適用刑事訴訟法第449條第1項前段，
    刑法第30條第1項、第2項、第339條第1項、第55條、第41條
    第1項前段，刑法施行法第1條之1等規定，並審酌被告提供
    帳戶予詐騙集團成員使用遂行詐財之目的，使之得以隱匿真
    實身分，減少遭查獲之風險，加深犯罪之猖獗，惟念及被告
    並未實際參與本件詐欺取財之犯行，對於破壞社會治安之責
    難性，尚不若實際實施犯罪行為之正犯為重，判處被告有期
    徒刑5月，如易科罰金，以1千元折算1日，經核原審認事用
    法及量刑均甚妥適，應予維持。被告提起上訴聲明不服，無
    非係以因無力繳納原審判決易科罰金的金額，請求依刑事訴
    訟法第451條之1第4項為緩刑宣告等語。查被告前開上訴聲
    明並無法具體指出原審科刑判決有何違法或不當之處，且有
    無資力繳納易科罰金數額，亦與原判決有無違法或不當無關
    ，上訴已難謂有理由。況刑事訴訟法第451條之1第3項係就
    依通常程序起訴之案件所為規定，故同條第4項所指「前項
    情形，法院於未有後述但書所列情形者，應於檢察官求刑或
    緩刑宣告請求範圍內為判決」，係指被告自白而依通常程序
    起訴之案件，被告審理中向法院表明願受科刑之範圍或願意
    接受緩刑宣告，經檢察官同意後，改依簡易程序於檢察官同
    意刑度內為科刑判決者而言，茲本案並未依通常程序起訴，
    自無刑事訴訟法第451條之1第3項、第4項適用餘地；且對於
    簡易判決不服之上訴程序，係準用第三編第一章及第二章規
    定，故對於簡易判決之上訴程序即無適用或準用刑事訴訟法
    第451條之1之餘地。從而，被告上訴意旨，請本院依刑事訴
    訟法第451條之1規定對被告為緩刑宣告云云，亦有誤解，其
    上訴顯無理由，應予駁回。
四、末查被告前未曾因故意犯罪受有期徒刑以上刑之宣告，此有
    臺灣高等法院被告前案紀錄表在卷可按，其因一時失慮，致
    罹刑章，業已坦承犯行，深具悔意，已先與被害人乙○○成
    立調解，並當庭給付15,000元予被害人乙○○之情，有調解
    程序筆錄附卷可憑，雖被告尚未賠償附表所示其他被害人，
    但被告已表明願意賠償，本院衡其經此次懲處後當知警惕，
    應無再犯之虞，認其所受宣告之刑，以暫不執行為適當，應
    依刑法第74條第1項第1款規定宣告緩刑2年。又附表所示被
    害人既因本件被告之犯罪行為受有財產損害，爰依刑法第74
    條第2項第3款規定，命被告應自98年11月30日起二個月內，
    依附表所示方式，支付附表所示金額，以賠償被害人損失（
    被告如未支付而情節重大，得撤銷緩刑之宣告）。另本院斟
    酌附表所示被害人丁○○為外國留學生，本院已無從依丁○
    ○所留通訊地址將訴訟文書送達予丁○○收受，亦不知丁○
    ○之真實住所，故若被告無從依卷內所留聯絡方式，將附表
    所示30,000元款項實際交付丁○○時，為濟其窮，此時爰併
    依刑法第74條第2項第4款規定，改命被告向臺東縣政府公庫
    （臺灣銀行台東分行帳戶：臺東縣彩繪人生基金；帳號：00
    0000000000號）支付30,000元，以資兼顧。
據上論斷，應依刑事訴訟法第455條之1第3項、第364條、第368
條，刑法第74條第1項第1款、第2項第3款、第4款，判決如主文
。
本案經檢察官甲○○到庭執行職務。
中    華    民    國    98    年    11    月    30    日
                      刑事第一庭審判長法  官  蔡崇義
                                      法  官  李俊彬
                                      法  官  陳義忠
附表
┌───┬──────────────┬────────┐
│被害人│   支付方式                 │ 金額（新臺幣） │                                                        │
├───┼──────────────┼────────┤
│丙○○│以中華郵政匯票記載受款人「陳│  15,000元      │
│      │芊卉」，掛號郵寄至丙○○戶籍│                │
│      │地（詳卷）。                │                │
├───┼──────────────┼────────┤
│庚○○│以中華郵政匯票記載受款人「簡│  27,000元      │
│      │惠珠」，掛號郵寄至庚○○戶籍│                │
│      │地（詳卷）。                │                │
├───┼──────────────┼────────┤
│丁○○│以中華郵政匯票記載受款人「黃│  30,000元      │
│      │浩文」，掛號郵寄至警詢卷所留│                │
│      │聯絡地址；如無法由「丁○○」│                │
│      │收受時，則改向臺東縣政府公庫│                │
│      │（臺灣銀行台東分行帳戶：臺東│                │
│      │縣彩繪人生基金；帳號：023038│                │
│      │294492號）支付30,000元。    │                │
│      │                            │                │
├───┼──────────────┼────────┤
│己○○│以中華郵政匯票記載受款人「楊│  15,000元      │
│      │蕓瑄」，掛號郵寄至己○○戶籍│                │
│      │地（詳卷）。                │                │
└───┴──────────────┴────────┘
以上正本證明與原本無異。
本件不得上訴。
                                      書記官 王希文
中    華    民    國    98    年    11    月    30    日


司法院資訊處製作；財團法人民間司法改革基金會備份。
